【裁判字號】    91,上易,3372
【裁判日期】    920122
【裁判案由】    妨害自由
【裁判全文】
臺灣高等法院刑事判決                  九十一年度上易字第三三七二號
    上  訴  人
    即  被  告  乙○○  男  四.
    選任辯護人  陳建昌律師
右上訴人，因妨害自由案件，不服臺灣桃園地方法院，九十年度易字第二八八九號，
中華民國九十一年九月十一日第一審判決（起訴案號：臺灣桃園地方法院檢察署九十
年度偵字第六九○三號）提起上訴，本院判決如左：
    主      文
上訴駁回。
    事實及理由
一、本案經本院審理結果，認第一審判決適用刑法第二條第一項前段、第三百零五條
    、修正後第四十一條第一項前段、罰金罰鍰提高標準條例第一條前段、第二條判
    處被告乙○○以加害生命、身體之事、恐嚇他人致生危害於安全，拘役五十日，
    並諭知易科罰金之折算標準，經核認事用法，俱無違誤，量刑亦妥適，應予維持
    ，並引用第一審判決書記載之事實、證據及理由。
二、被告上訴意旨略以：告訴人就案發當天有若干人員陪同被告至現場，在警訊、偵
    查中及原審審理時即有不同說詞，自難謂其指述為真，倘若被告對告訴人稱車上
    有帶傢伙以此恐嚇被告，當警察至現場處理時，何以未將此情告知警察，否則警
    察當無不基於職權進行搜索被告車輛之理，至證人戴興郎稱當時有看到好幾個人
    進去工地係屬妄言，另證人萬文章與告訴人之配偶陳利男從未謀面竟能指認，足
    證其有在現場目睹實情，原審竟未採信，亦有未當等語。
三、按證據之取捨與事實之認定，為事實審法院之職權，倘其採證認事並不違背證據
    法則，即不得任意指為違法，查被告承包告訴人甲○○○之廠房新建及修復工程
    發生糾紛，告訴人另行發包予其他營造廠商，被告得知後確於八十九年七月二十
    八日上午至前開工地要求結算工程款或解除契約，為告訴人所拒，因而發生口角
    ，致有恫嚇之言詞而生危害於安全，經報警前來處理各情，已據告訴人指述在卷
    ，且有其夫陳利男及證人戴興郎證述屬實，並經承辦警員鍾承佑、姜思格提出工
    作紀錄，並記述前開時地有至工地處理糾紛，兩造有口頭爭吵，僅備案，未製作
    筆錄，建議雙方循法律途徑解決等語，足證兩造為廠房承建之事多有爭執，才有
    報警前來處理，警員則以雙方所生之爭執為民事契約之糾紛，建議循法律途徑解
    決，且告訴人當時並未表明刑事告訴，警員僅予備案，乃屬事理之常，迨被告再
    度到其處所砸其物，始於八十九年十二月十二日提出告訴，尚難以此認定被告八
    十九年七月二十八日並未對告訴人施以恫嚇而危害其生命身體之事，至證人萬文
    章之證言原審已敘明不足以作為有利被告之證據，並不違背證據法則，被告上訴
    任意指摘為不當，難認有理由，應予駁回。
據上論斷，應依刑事訴訟法第三百六十八條、第三百七十三條，判決如主文。
本案經檢察官鄭龍照到庭執行職務。
中    華    民    國    九十二    年       一       月      二十二      日
                        臺灣高等法院刑事第十庭
                            審判長法  官  溫  耀  源
                                  法  官  林  銓  正
                                  法  官  黃  金  富
右正本證明與原本無異。
不得上訴。
                                  書記官  江  采  廷
中    華    民    國    九十二    年      一        月      二十四      日


司法院資訊處製作；財團法人民間司法改革基金會備份。
